【裁判字號】    95,訴,1566
【裁判日期】    951130
【裁判案由】    毒品危害防制條例
【裁判全文】
臺灣臺北地方法院刑事判決              95年度訴字第1566號
    公  訴  人  臺灣臺北地方法院檢察署檢察官
    被      告  甲○○
上開被告因違反毒品危害防制條例案件，經檢察官提起公訴（九
十五年度毒偵字第二○三○號），因被告於本院準備程序中就被
訴事實為有罪之陳述，經本院合議庭裁定改進行簡式審判程序，
本院判決如下：
    主  文
甲○○施用第一級毒品，處有期徒刑陸月，如易科罰金，以銀元
佰元即新臺幣玖佰元折算壹日；又施用第二級毒品，處有期徒
刑月，如易科罰金，以銀元佰元即新臺幣玖佰元折算壹日。
應執行有期徒刑捌月，如易科罰金，以銀元佰元即新臺幣玖佰
元折算壹日。
    事  實
一、甲○○前於民國九十一年間，因施用毒品案件，經臺灣板橋
    地方法院以九十一年度毒聲字第二○四六號裁定送觀察、勒
    戒，因無繼續施用毒品之傾向，而經該院檢察署檢察官於九
    十一年十月四日以九十一年度毒偵字第一九四四號不起訴處
    分確定，並於九十一年十月三日執行完畢出監，竟仍不知悔
    改，復分別基於施用第一級毒品、第二級毒品之犯意，於九
    十五年七月一日為警採尿前二、三日內某時，在臺北市○○
    路○段三七二巷一○一弄九號三樓住處，以注射針筒由皮膚
    注射之方式施用第一級毒品海洛因，並另以燒烤嗅聞之方式
    施用第二級毒品安非他命，而為警循線查獲，並在甲○○上
    開臺北市○○路住處扣得甲○○同居人黃國全所有之葡萄糖
    、注射器、吸管、捲煙紙及夾鍊袋等物，且採集甲○○尿液
    送驗，始循線查悉上情。
二、案經臺北市政府警察局萬華分局報請臺灣臺北地方法院檢察
    署檢察官偵查起訴。
    理  由
一、上開犯罪事實，業據被告甲○○於本院審理中坦白承認，被
    告為警查獲時所採得之尿液經送臺灣檢驗科技股份有限公司
    鑑定，呈安非他命類陽性反應及鴉片類嗎啡陽性反應，有該
    公司出具濫用藥物尿液檢驗報告在卷可稽，被告自白與事實
    相符。又被告前因違反毒品危害防制條例施用毒品之犯行，
    經臺灣板橋地方法院以九十一年度毒聲字第二○四六號裁定
    送觀察、勒戒，因無繼續施用毒品之傾向，而經該院檢察署
    檢察官於九十一年十月四日以九十一年度毒偵字第一九四四
    號不起訴處分確定，並於九十一年十月三日執行完畢出監，
    亦有臺灣高等法院被告前案紀錄表在卷可參，是被告於觀察
    、勒戒執行完畢後五年內再犯施用第一級毒品海洛因及第二
    級毒品安非他命之犯行均堪以認定。
二、查被告行為後，刑法業經立法院通過修正，於九十四年二月
    二日經總統公布修正，並自九十五年七月一日生效，宣告多
    數有期徒刑定應執行刑之規定，修正後刑法第五十一條第五
    款將有期徒刑定應執行刑之上限自「不得逾二十年」修正為
    「不得逾三十年」；易科罰金部分，新法刪除「因身體、教
    育、職業、家庭之關係或其他正當事由，執行顯有困難者」
    之要件，並將易科罰金之折算標準，由原配合罰金罰鍰提高
    標準條例第二條（九十五年七月一日刪除生效）規定之銀元
    一百元至銀元三百元折算一日，提高為新臺幣一千元、二千
    元或三千元折算一日，經綜合比較上開法律變更之情形，以
    九十五年七月一日修正生效前之規定對於被告較為有利，依
    據修正後刑法第二條第一項前段之規定，即應適用九十五年
    七月一日修正生效前之上開刑法規定，合先敘明。另因本案
    被告所犯數罪時間均係於九十五年七月一日之前，且均符合
    易科罰金之規定，依據刑法施行法第三條之一第三項之規定
    ，自應適用九十五年七月一日修正生效前之刑法第四十一條
    第二項規定，附此敘明。
三、查海洛因、安非他命，分別係毒品危害防制條例第二條第二
    項第一款、第二款所規定之第一級毒品及第二級毒品，故核
    被告所為，係犯毒品危害防制條例第十條第一項、第二項之
    施用第一級毒品、第二級毒品罪。又被告持有海洛因及安非
    他命以施用，持有之低度行為，應為施用之高度行為所吸收
    ，不另論罪。至被告上開施用第一級毒品海洛因、第二級毒
    品安非他命之犯行，犯意各別，行為不同，應分論併罰。爰
    審酌被告於本院審理中坦承犯行，犯後態度良好，因施用毒
    品受觀察、勒戒後，仍不知戒絕毒癮，再次施用危害自己身
    體健康之毒品為警查獲，施用毒品之情形等情狀，量處如主
    文所示之刑，依據修正前第四十一條第一項前段、第二項之
    規定諭知易科罰金之折算標準，並依修正前第五十一條第五
    款之規定定其應執行之刑如主文所示。至於扣案之葡萄糖、
    注射器、吸管、捲煙紙及夾鍊袋等物，為被告同居人黃國全
    所有，業據被告於本院審理中供述明確可按，而卷內亦無證
    據資料顯示上開扣案物品與本案有關，是依據從刑附隨主刑
    之原則，本院自無從併與宣告沒收，附此敘明。
據上論斷，應依刑事訴訟法第二百七十三條之一第一項、第二百
九十九條第一項前段，毒品危害防制條例第十條第一項、第二項
，修正後刑法第十一條前段、第二條第一項前段、修正前第四十
一條第一項前段、第二項、第五十一條第七款，刑法施行法第三
條之一第三項，修正前罰金罰鍰提高標準條例第二條，現行法規
所定貨幣單位折算新臺幣條例第二條，判決如主文。
本案經檢察官廖舒屏到庭執行職務
中    華    民    國    95    年    11    月    30    日
                        臺灣臺北地方法院刑事第八庭
                            法  官  唐于智
上正本證明與原本無異。
如不服本判決，應於判決送達後10日內，向本院提出上訴狀。
                            書記官  李玟郁
中    華    民    國    95    年    12    月    1     日
附錄本案論罪法條
毒品危害防制條例第10條第1 項、第2 項
施用第一級毒品者，處6 月以上5 年以下有期徒刑。
施用第二級毒品者，處3 年以下有期徒刑。


司法院資訊處製作；財團法人民間司法改革基金會備份。
